【裁判字號】    99,抗,1237
【裁判日期】    991028
【裁判案由】    聲請再審
【裁判全文】
臺灣高等法院刑事裁定                  99年度抗字第1237號
抗  告  人
即聲請  人  甲○○
上列抗告人因聲請再審案件，不服臺灣臺北地方法院中華民國99
年9月28日裁定（99年度聲再字第20號），提起抗告，本院裁定
如下：
    主  文
抗告駁回。
    理  由
一、本件抗告意旨略以：關於臺灣臺北地方法院95年度重訴字第
    89號案件中，抗告人所犯槍砲彈藥刀械管制條例之部分（因
    抗告人撤回上訴而確定），確已符合自首之要件，然因法院
    及抗告人於判決確定前均不知與不及調查此事項，致法院判
    決未予抗告人減刑。是此已該當刑事訴訟法第420條第1項第
    6 款所規定新證據之「嶄新性」暨「顯然性」二要件。原審
    遽駁回抗告人再審之聲請，顯違背法令，為此提起抗告云云
    。
二、按因發見確實之新證據，足認受有罪判決之人應受無罪、免
    訴、免刑或輕於原判決所認罪名之判決者，得聲請再審，刑
    事訴訟法第420條第1項第6款固有明定。惟刑事訴訟法第420
    條第1項第6款所謂「發現確實之新證據」，係指該證據於事
    實審法院判決前業已存在，為法院、當事人所不知，不及調
    查斟酌，至其後始行發見者而言（最高法院28年抗字第8 號
    判例意旨參照）。且就證據本身形式上觀察，雖不以絕對不
    須經過調查程序為條件，但必須顯然可認為足以動搖原有罪
    確定判決，而使受判決人有受無罪、免訴、免刑或輕於原判
    決所認罪名之判決者為限；此受理聲請再審之最後事實審法
    院，應就聲請再審理由之所謂「新證據」，是否具備事實審
    判決前已經存在，為法院、當事人所不知，事後方行發見之
    「嶄新性」，及顯然可認足以動搖原有罪確定判決，應為無
    罪、免訴、免刑或輕於原判決罪名之「顯然性」二要件，加
    以審查，以之為判斷應否准予開始再審之準據（最高法院85
    年度台抗字第308號裁定意旨參照）。
三、經查 ：抗告人雖以上開刑事訴訟法第420條第1項第6款之規
    定向原審聲請再審，惟遍觀刑事再審聲請狀全文，通篇僅在
    爭執原確定判決未依自首減刑、量刑過重，並未提出任何確
    實之新證據。又抗告人主張原確定判決未審酌抗告人符合自
    首可減輕或免除其刑云云；然此部分業經原確定在判決理由
    論述甚詳，認抗告人符合自首之要件，而依槍砲彈藥刀械管
    制條例第18條第1項前段之規定予以減輕其刑 （見卷附原確
    定判決判決書第13至14頁）。又刑法第66條規定：有期徒刑
    、拘役、罰金減輕者，減輕其刑至2分之1。被告所犯違反槍
    砲彈藥刀械管制條例第8條第4項之未經許可持有可發射子彈
    具殺傷力之改造手槍罪， 其法定刑為3年以上10年以下有期
    徒刑， 併科新台幣(下同)7百萬元以下罰金。被告持改造手
    槍用以強盜殺人，情節甚重，就非法持有改造手槍部分，原
    審如科以中度刑， 本可判處6年以上有期徒刑，因依上開自
    首減輕之規定， 僅量處有期徒刑3年，併科罰金30萬元，可
    認定已依法減輕其刑2分之1， 並非必須減輕至法定最低刑3
    年以下有期徒刑。 聲請人徒以原判決量處有期徒刑3年，尚
    在法定刑範圍內，認原判決未依自首規定予以減輕其刑，自
    屬誤會。是本件並無抗告人所指已符合自首要件，而法院未
    予減輕其刑之情狀，更無其所謂已該當再審理由新證據要件
    ，法院應准予開始再審之情形。原審法院以抗告人聲請再審
    為無理由，將抗告人再審之聲請予以駁回，經核於法尚無違
    誤。抗告人徒憑己意，猶執前詞指摘原裁定違法不當，為無
    理由，應予駁回。
據上論結，應依刑事訴訟法第412條，裁定如主文。
中    華    民    國    99    年    10    月    28    日
                  刑事第十七庭  審判長法  官  王炳梁
                                      法  官  黃雅芬
                                      法  官  陳世宗
以上正本證明與原本無異。
不得再抗告。
                                      書記官  李佳穎
中    華    民    國    99    年    10    月    28    日

司法院資訊處製作；財團法人民間司法改革基金會備份。
